# 联营企业的永续债

提问人：bandra 时间：2019-04-22 17:50:45
各位老师：
联营企业新增一笔永续债，计入其他权益工具。本公司应该对应确认一笔其他权益变动，计入资本公积的吗？
但根据 7 号解释公告，子公司子公司发行优先股等其他权益工具的，无论当期是否宣告发放其股利，在计算列报母公司合并利润表中的 “归属于母公司股东的净利润”时，应扣除当期归属于除母公司之外的其他权益工具持有者的可累积分配股利，扣除金额应在少数股权损益项目中列示。
我公司在计算联营企业的长期股权投资时，是否也要剔除永续债的利息。同时，永续债的本金是否也要剔除？

回答人：chenyiwei
其他权益工具并不是归属于发行人的普通股股东所享有的权益，因此其发行不应影响该联营企业归属其普通股股东的净资产份额，相应地，投资方不确认权益变动分享额。
日后按权益法确认投资收益时，需从该联营企业的净利润中减去归属于其他权益工具持有人的本期利润或股利金额（具体取决于其股利或利息是否可累积）。